臺灣苗栗地方法院刑事裁定
111年度撤緩字第44號
聲  請  人  臺灣苗栗地方檢察署檢察官
受  刑  人  黃偉龍



上列聲請人聲請對受刑人撤銷緩刑（111年度執聲辛字第548號）
，本院裁定如下： 
    主  文
黃偉龍之緩刑宣告撤銷。
    理  由
一、聲請意旨略以：受刑人黃偉龍因犯交通過失致死案件，經本
    院以111年度苗交簡字第240號判決，判處有期徒刑6月，緩
    刑3年，並應履行本院111年度司刑移調字第76號調解筆錄所
    示調解成立內容，於民國111年6月13日確定在案。被害人詹
    張玉連、錢詹玉、詹月、詹菊、余詹盡、詹琇惠、詹逸通等
    7人於111年7月20日聲請狀稱：「黃偉龍至今日皆未履行被
    害家屬求償金額，請求法院撤銷緩刑」，經臺灣苗栗地方檢
    察署（下稱苗栗地檢署）於111年8月16日及同年9月19日傳
    喚受刑人至苗栗地檢署說明還款情形，均未到署說明，苗栗
    地檢署並已函請苗栗縣警察局竹南分局派警至受刑人住所、
    居所查訪並告以未報到即依法聲請撤銷緩刑事宜。受刑人因
    有上揭之事由，足認原宣告之緩刑難收其預期效果，而有執
    行刑罰之必要者，合於刑法第75條之1第1項第4款所定撤銷
    緩刑宣告之原因，爰依刑事訴訟法第476條規定聲請撤銷等
    語。 
二、緩刑之宣告應撤銷者，由受刑人所在地或其最後住所地之地
    方檢察官聲請該法院裁定之，刑事訴訟法第476條定有明文
    。又緩刑宣告，得斟酌情形，命犯罪行為人向被害人支付相
    當數額之財產或非財產上之損害賠償；受緩刑之宣告而違反
    第74條第2項第1款至第8款所定負擔情節重大者，足認原宣
    告之緩刑難收其預期效果，而有執行刑罰之必要者，得撤銷
    其宣告，刑法第74條第2項第3款、第75條之1第1項第4款亦
    分別定有明文。再緩刑宣告是否得撤銷，除須符合刑法第75
    條之1第1項各款之要件外，該條並採裁量撤銷主義，賦予法
    院撤銷與否之權限，乃特於該條第1項規定實質要件為「足
    認原宣告之緩刑難收其預期效果，而有執行刑罰之必要」，
    供作審認之標準；而所謂違反第74條第2項第1款至第8款所
    定負擔「情節重大」者，依該條增訂理由，係指受判決人顯
    有履行負擔之可能，而隱匿或處分其財產、故意不履行、無
    正當事由拒絕履行或顯有逃匿之虞等情事之謂。
三、經查：
  ㈠受刑人自101年12月18日起即設籍在「苗栗縣○○鎮○○里0鄰○○
    街0巷0號」，有其個人戶籍資料查詢結果在卷可稽，其於本
    院110年度交訴字第68號案件審理中陳報之住所為「苗栗縣○
    ○鎮○○里0鄰○○街0巷0號」、居所為「苗栗縣○○鎮○○里0鄰000
    ○0號」，且聲請書當事人欄記載受刑人之住址亦為「苗栗縣
    ○○鎮○○街0巷0號、苗栗縣○○鎮○○里0鄰000○0號」，可知受刑
    人之住居所均位於苗栗縣後龍鎮，依前揭說明，本院對本件
    聲請撤銷緩刑宣告之案件有管轄權，合先敘明。
  ㈡受刑人因過失致死案件，經本院以111年度苗交簡字第240號
    判決判處有期徒刑6月，如易科罰金，以新臺幣（下同）100
    0元折算1日，緩刑3年，並依刑法第74條第2項第3款之規定
    ，命其應履行該判決附件二所示本院111年度司刑移調字第7
    6號調解筆錄所示調解成立內容（即受刑人願給付被害人詹
    逸通、詹張玉連、錢詹玉、詹月、詹菊、余詹盡、詹琇惠10
    0萬元，給付方式如下：㈠於111年7月10日前給付30萬元。㈡
    餘款70萬元，自111年8月11日起，按月於每月11日前給付2
    萬元，至清償完畢為止），前揭判決業於111年6月13日確定
    ，緩刑期間為111年6月13日至114年6月12日，有上開判決書
    、臺灣高等法院被告前案紀錄表在卷可憑。
  ㈢受刑人於上開判決確定後，經被害人詹張玉連、錢詹玉、詹
    月、詹菊、余詹盡、詹琇惠、詹逸通於111年7月24日具狀向
    苗栗地檢署稱：受刑人至111年7月20日為止皆未履行被害家
    屬求償金額，請求法院撤銷緩刑等語。受刑人經聲請人分別
    於111年8月16日上午10時、同年9月19日上午9時30分傳喚至
    苗栗地檢署說明還款情形，執行傳票、通知函分別於111年8
    月1日、同年月30日依受刑人之住所地苗栗縣○○鎮○○街0巷0
    號及居所地苗栗縣○○鎮○○里0鄰000○0號送達，均因未獲會晤
    本人亦無受領文書之同居人或受僱人而將文書寄存送達苗栗
    縣警察局竹南分局大山派出所，受刑人均未到案說明；苗栗
    地檢署亦囑託苗栗縣警察局竹南分局查訪受刑人，經2次查
    訪受刑人之住所地苗栗縣○○鎮○○街0巷0號，均無人在家，查
    訪受刑人之居所地苗栗縣○○鎮○○里0鄰000○0號，同住親屬告
    知受刑人已行蹤不明，並經警告知聲請撤銷緩刑事宜，然受
    刑人迄今均未履行上開判決所諭知之緩刑條件，有苗栗地檢
    署送達證書、苗栗縣警察局竹南分局111年9月1日南警偵字
    第1110024255號函暨檢送查訪情形回覆表附卷可稽。且受刑
    人經本院傳喚後亦未到庭，有本院送達證書、訊問筆錄附卷
    足憑。據此，審酌受刑人經多次通知後，未陳報有何不能履
    行之困難，足徵其無履行負擔之意願，其違反情節應屬重大
    。受刑人於緩刑期內，確實有違反上開判決所諭知履行緩刑
    負擔之事實，堪予認定。
  ㈣綜上，審酌受刑人明知其有依調解筆錄所載之調解內容履行
    之義務，於調解筆錄所載之應履行之日後，遲未履行上開負
    擔，足徵其違反情節重大，且並無遵期履行負擔之意願，即
    無由藉前開緩刑宣告以達成受刑人改過自新之效果，已難收
    緩刑其預期效果，而確有執行刑罰之必要。是本件聲請人聲
    請撤銷緩刑宣告，核與刑法第75條之1第1項第4款之規定相
    符，應予准許。 
四、依刑事訴訟法第476條、第220條，刑法第75條之1第1項第4
    款，裁定如主文。   
中　　華　　民　　國　　111 　年　　11　　月　　16　　日
                  刑事第二庭  法　官  　陳雅菡
以上正本證明與原本無異。
如不服本裁定，應於裁定送達後5日內向本院提出抗告狀。
                              書記官    張佑慈
中　　華　　民　　國　　111 　年　　11　　月　　16　　日